臺灣高等法院臺中分院刑事判決
110年度上訴字第812號
上  訴  人  臺灣彰化地方檢察署檢察官
被      告  林有志


義務辯護人  石秋玲律師
上列上訴人因被告違反毒品危害防制條例等案件，不服臺灣彰化
地方法院109年度原訴字第18號中華民國110年2月24日第一審判
決（起訴案號：臺灣彰化地方檢察署108年度偵字第7735、8302
、8303、8304、8305、11663、12010號），提起上訴，本院判決
如下：
    主  文
上訴駁回。
    犯罪事實
一、林有志明知海洛因係毒品危害防制條例第2條第2項第1款所
    列管之第一級毒品，不得持有、販賣或轉讓，竟分別為下列
    行為：
　㈠林有志與如附表編號1至4所示之共同正犯，共同基於意圖營
    利而販賣第一級毒品海洛因之犯意聯絡，於如附表編號1至4
    所示之時間、地點，以如附表編號1至4所示之金額、毒品數
    量及交易過程，販賣第一級毒品海洛因予如附表編號1至4所
    示之購毒者。
　㈡林有志與如附表編號5所示之共同正犯，共同基於轉讓第一級
    毒品海洛因之犯意聯絡，於如附表編號5所示之時間、地點
    ，以如附表編號5所示之毒品數量及轉讓過程，無償轉讓第
    一級毒品海洛因予如附表編號5所示之受讓毒品者。
二、嗣經警對曾○○所持用如附表所示之門號實施通訊監察，發現
    有販毒情事，於民國108年7月23日下午10時許，持檢察官核
    發之拘票前往彰化縣○○鎮○○路00號前追捕曾○○，曾○○趁隙脫
    逃，惟警方當場逮捕具有通緝犯身分之林有志，並查扣曾○○
    遺留在現場之金色三星牌行動電話（曾插用未扣案之門號00
    00000000號SIM卡）及其販賣毒品所剩之海洛因12包（均含
    第一級第毒品海洛因成分，合計淨重0.55公克，驗餘淨重0.
    54公克）等物，復於翌日（即108年7月24日）上午9時35分
    許，在彰化縣○○鎮○○路000號拘提曾○○到案，因而查獲。
三、案經臺灣彰化地方檢察署檢察官自動檢舉並指揮彰化縣警察
    局彰化分局偵查後起訴。
    理  由
壹、證據能力：
一、按被告以外之人於審判外之陳述，雖然不符合刑事訴訟法第
    159條之1至第159條之4之規定，但經當事人於審判程序同意
    作為證據，法院審酌該言詞陳述或書面陳述作成時之情況，
    認為適當者，亦得為證據；當事人、代理人或辯護人於法院
    調查證據時，知有第159條第1項不得為證據之情形，而未於
    言詞辯論終結前聲明異議者，視為有前項之同意。刑事訴訟
    法第159條之5第1項、第2項分別定有明文。查就本判決以下
    所引用被告以外之人於審判外之陳述，檢察官、被告林有志
    （下稱被告）及其辯護人均表示無意見或同意有證據能力（
    見本院卷第264、444至452頁），本院審酌上開證據資料製
    作時之情況，尚無違法不當及證明力明顯過低之瑕疵之情形
    ，依上開規定，均具有證據能力。
二、非供述證據之物證，或以科學、機械之方式，對於當時狀況
     所為忠實且正確之記錄，性質上並非供述證據，無傳聞法
    則 規定之適用，如該非供述證據非出於違法取得，並已依
    法踐 行調查程序，即不能謂其無證據能力。本件判決以下
    引用之 非供述證據，經本院於審理時依法踐行調查證據程
    序，與本 案待證事實具有自然之關聯性，且無證據證明係
    公務員違法 取得之物，依法自得作為證據。
貳、認定犯罪事實之證據及理由：
一、上開販賣第一級毒品（附表編號1至4部分）及轉讓第一級毒
    品（附表編號5部分）之犯罪事實，均業據被告坦承不諱（
    詳見附表證據欄所示卷證出處），並有附表證據欄所示證據
    資料在卷可憑，且：①如附表所示購毒者或受讓毒品者，均
    有施用第一級毒品之前案紀錄，有其等之臺灣高等法院被告
    全國前案紀錄表（見原審卷二第159至179、192至194、247
    至260頁）在卷可參；②扣案之12包白色粉末（合計淨重0.55
    公克，驗餘淨重0.54公克），經鑑定結果均為第一級毒品海
    洛因，此有法務部調查局濫用藥物實驗室鑑定書（見偵7735
    卷二第541頁）在卷可稽；③復有金色三星牌行動電話1支（
    曾插用未扣案之門號0000000000號SIM卡）及上開第一級毒
    品海洛因12包扣案可佐。足證被告前揭任意性自白，與事實
    相符，堪可採信。
二、按販賣毒品之所謂販賣行為，須行為人主觀上有營利意圖，
    且客觀上有販入或賣出毒品行為，即足構成，至於實際上是
    否已經獲利，則非所問；必也始終無營利之意思，而以原價
    或低於原價有償讓與他人，方難謂為販賣行為，而僅得以轉
     讓罪論處。又販賣毒品係違法行為，非可公然為之，亦無
    公定價格，且容易分裝並增減份量，而每次買賣之價量，可
    能隨時依雙方關係深淺、資力、需求量及對行情認知、來源
    是否充裕、查緝是否嚴謹、購買者被查獲時供述購買對象之
    可能風險之評估等情形，而異其標準，非可一概而論，其販
    賣之利得，除被告坦承犯行或價量俱臻明確外，委難察得實
    情，惟販賣之人從價差或量差中牟利之方式雖異，其意圖營
    利之販賣行為則同一，加以我國對毒品之販賣查緝甚嚴，販
    賣毒品之刑度極重，苟非意圖販賣營利，一般人焉有可能甘
    冒重刑而販賣毒品。本案被告及共同正犯曾○○、洪正德，與
    如附表編號1至4所示購毒者並非至親，若無藉此交易從中牟
    利之意，當不致甘冒販賣毒品之重罪，而率將毒品無償或平
    價轉讓予購毒者之理，酌以共同正犯曾○○自染上毒品後就在
    外面到處租房子生活，並因為施用第一級毒品的量很大，需
    要以毒養毒，平時駕駛租賃車，且經常換租車輛使用，其另
    會請被告或他人代為駕駛或交付毒品，代價是由其提供毒品
    予被告或他人施用，以滿足其等毒癮需求等情，業據共同正
    犯曾○○、被告供述在卷（見偵7735卷二第312至314、332頁
    ；原審卷三第113頁），足見共同正犯曾○○以販毒支應毒品
    、生活開銷，被告與共同正犯曾○○共同販毒，以換取施用毒
    品之利益，依前揭說明，堪認被告及共同正犯曾○○、洪正德
    等人就如附表編號1至4所示販賣第一級毒品犯行，確有從中
    牟利之意圖甚明。
三、綜上所述，本案事證明確，被告所為販賣第一級毒品（附表
    編號1至4部分）及轉讓第一級毒品（附表編號5部分）之犯
    行，均堪認定，皆應依法論科。
參、論罪說明：
一、新舊法比較：
　　按行為後法律有變更者，適用行為時之法律。但行為後之法
    律有利於行為人者，適用最有利於行為人之法律。，刑法第
    2條第1項定有明文。本案被告為附表所示販賣或轉讓第一級
    毒品行為後，毒品危害防制條例第4條第1項及第17條第2項
    等規定業於109年1月15日修正公布，於109年7月15日生效，
    修正情形分別為：①依修正前毒品危害防制條例第4條第1項
    規定，販賣第一級毒品罪之法定刑係「處死刑或無期徒刑；
    處無期徒刑者，得併科新臺幣2千萬元以下罰金」，修正後
    提高為「處死刑或無期徒刑；處無期徒刑者，得併科新臺幣
    3千萬元以下罰金」；②修正前毒品危害防制條例第17條第2
    項規定「犯第4條至第8條之罪於偵查及審判中均自白者，減
    輕其刑」，修正後則規定為「犯第4條至第8條之罪於偵查及
    『歷次』審判中均自白者，減輕其刑」，依修正理由乃指歷次
    事實審審級（包括更審、再審或非常上訴後之更為審判程序
    ），且於各該審級中，於法官宣示最後言詞辯論終結時，被
    告均自白陳述始有減輕其刑規定之適用。經比較新舊法結果
    ，上開修正後之各規定均未較有利於被告，依刑法第2條第1
    項前段規定，本案均應適用其行為時法即上開修正前毒品危
    害防制條例之規定。　　
二、海洛因係毒品危害防制條例第2條第2項第1款所稱之第一級
    毒品，未經許可不得持有、轉讓或販賣。是核被告就附表編
    號1至4所為，係犯修正前毒品危害防制條例第4條第1項之販
    賣第一級毒品罪；就附表編號5所為，係犯毒品危害防制條
    例第8條第1項之轉讓第一級毒品罪。被告因販賣或轉讓而持
    有海洛因之低度行為，分別為其販賣或轉讓之高度行為所吸
    收，均不另論罪。
三、被告與如附表所列之其他共同正犯間，就如附表各該次販賣
    或轉讓第一級毒品行為，有犯意聯絡及行為分擔，均應依刑
    法第28條之規定，論為共同正犯。
四、被告就如附表所示各次販賣或轉讓讓第一級毒品之犯行，犯
    意各別，行為互異，應予分論併罰。
肆、刑之加重或減輕：
一、累犯之說明：
　㈠被告前曾因施用毒品案件，經本院103年度上訴字第1257號判
    決判處有期徒刑1年確定（①案）；因施用毒品案件，經臺灣
    彰化地方法院（下稱彰化地院）103年度訴字第678號判決判
    處有期徒刑10月確定（②案）；因施用毒品案件，經彰化地
    院104度訴字第363號判決判處有期徒刑10月，共3罪，應執
    行有期徒刑2年3月確定（③案）；因施用毒品案件，經彰化
    地院104年度審訴字第212號判決判處有期徒刑10月確定（④
    案）。嗣上開①、②案，經彰化地院以103年度聲字第1820號
    裁定應執行有期徒刑1年7月確定（甲執行案，執行期間為10
    4年2月9日至105年9月8日），上開③、④案，經彰化地院以10
    5年度聲字第1995號裁定應執行有期徒刑2年10月確定（乙執
    行案，執行期間105年9月9日至108年7月8日），上開甲、乙
    執行案經接續執行後，於107年5月30日因縮短刑期假釋出監
    【乙執行案之徒刑於假釋前之105年9 月8日已執行完畢】，
    復於108年3月8日遭撤銷假釋，而再於108年9月16日入監執
    行殘刑9月22日等情，有臺灣高等法院被告前案紀錄表在卷
    可參。
　㈡被告於前揭有期徒刑執行完畢後之5年內，故意再犯本案有期
    徒刑以上之如附表所示販賣或轉讓第一級毒品罪，均為累犯
    ，本院斟酌被告經前案徒刑執行完畢後，理應產生警惕作用
    ，不再觸犯有期徒刑以上之罪，竟仍故意再犯本案，足見其
    對於刑罰之反應力顯然薄弱，且其無視國家對於杜絕毒品犯
    罪之禁令，所為販賣或轉讓毒品之行為，助長毒品流通，危
    害社會治安，具有特別之惡性，除販賣第一級毒品罪之法定
    刑為死刑或無期徒刑部分，依法不得加重其刑外，因此加重
    其所犯販賣第一級毒品罪之法定罰金刑、轉讓第一級毒品罪
    之法定刑，均不致生行為人所受之刑罰超過其所應負擔罪責
    及其人身自由因此有遭受過苛之侵害，而不符憲法罪刑相當
    原則或牴觸憲法第23條比例原則之情形，均應依刑法第47條
    第1項規定，各加重其刑。 　　　
二、按犯第4條至第8條之罪於偵查及審判中均自白者，減輕其刑
    ，修正前毒品危害防制條例第17條第2項定有明文。查被告
    就如附表編號1至4所示販賣第一級毒品、如附表編號5所示
    轉讓第一級毒品之犯行，均於偵查及審理中自白犯罪（卷證
    出處詳見附表證據欄），應依修正前毒品危害防制條例第17
    條第2項之規定，各減輕其刑。又被告因同時適用累犯之加
    重處罰規定，除法定刑為死刑或無期徒刑部分不得加重外，
    均依法應先加後減之。 
三、次按毒品危害防制條例第17條第1項所指「因而查獲其他正
    犯與共犯」，係指有偵查犯罪職權之公務員依循被告所提供
    之毒品來源具體資料，而查獲於該毒品流通過程各階段中供
    給毒品之相關嫌犯，包括涉嫌供給被告毒品之一切直接、間
    接前手，或與被告共犯本案之正犯、共犯皆屬之（最高法院
    101年度台上字第4766號判決意旨參照）。查本案被告為警
    查獲後，有向警方供出毒品來源為林○○（綽號「阿松」）等
    情，雖有110年3月9日偵查報告（見本院卷第13至16頁）、
    被告之警詢筆錄（見本院卷第19、30、205、216頁）、被告
    出具之指認犯罪嫌疑人紀錄表（見本院卷第219至223頁）及
    彰化縣警察局彰化分局109年2月5日以彰警分偵字第1090004
    344號刑事案件報告書（見本院卷第225至230頁）在卷可稽
    。惟警方依被告之供述報請檢察官指揮偵辦，並實施通訊監
    察後，僅查獲林○○涉嫌販賣或運輸毒品給案外人洪○○、賴○○
    、張○○、黃○○、林○○、蔡○○、陳○○及等人，並無查獲林○○提
    供毒品給本案被告或共同正犯曾○○、洪正德之事證，此有彰
    化縣警察局彰化分局109年2月5日以彰警分偵字第109000434
    4號刑事案件報告書（見本院卷第225至230頁）及110年6月2
    日員警職務報告（見本院卷第335至337頁）在卷可稽。是本
    案並無因被告之供述而查獲如附表所示各次販賣或轉讓毒品
    的來源，自無從適用毒品危害防制條例第17條第1項規定減
    輕或免除其刑。檢察官上訴意旨及辯護人意旨謂：本案有因
    被告供述而查獲其毒品來源，符合毒品危害防制條例第17條
    第1項之減刑要件云云，容有誤會，尚非可採，附此敘明。
四、是否適用刑法第59條規定之說明：
　　按刑法第59條規定之酌量減輕其刑，必須犯罪另有特殊之原
    因與環境，在客觀上足以引起一般同情，認為即使予以宣告
    法定最低度刑，猶嫌過重者，始有其適用。此所謂法定最低
    度刑，固包括法定最低本刑；惟遇有其他法定減輕之事由者
    ，則應係指適用其他法定減輕事由減輕其刑後之最低度刑而
    言。倘被告別有法定減輕事由者，應先適用法定減輕事由減
    輕其刑後，猶認其犯罪之情狀顯可憫恕，即使科以該減輕後
    之最低度刑仍嫌過重者，始得適用刑法第59條規定酌量減輕
    其刑。查：
　㈠被告所犯修正前毒品危害防制條例第4條第1項之販賣第一級
    毒品罪之法定刑為「死刑或無期徒刑；處無期徒刑者，得併
    科新臺幣2千萬元以下罰金」。然同為販賣第一級毒品之人
    ，其原因動機不一，犯罪情節未必盡同，或有大盤毒梟者，
    亦有中、小盤之分，甚或僅止於吸毒者友儕間為求互通有無
    之有償轉讓者亦有之，其販賣行為所造成危害社會之程度自
    屬有異，法律科處此類犯罪，所設之法定最低本刑卻同為「
    死刑或無期徒刑；處無期徒刑，得併科新臺幣2千萬元以下
    罰金」，不可謂不重。於此情形，倘依其情狀處以有期徒刑
    ，即足以懲儆，並可達防衛社會之目的者，自非不可依客觀
    之犯行與主觀之惡性二者加以考量其情狀是否有可憫恕之處
    ，適用刑法第59條之規定酌量減輕其刑，期使個案裁判之量
    刑，能斟酌至當，符合比例原則。本案被告所為如附表編號
    1至4所示販賣第一級毒品犯行，其交易價額各僅為新臺幣（
    下同）500元、3000元不等，交易對象不多，屬零星、小額
    之販賣行為，販賣所得難認已達鉅額獲利，散播毒品對象及
    範圍亦屬有限，且僅係單純販賣交易毒品，並無施用強暴、
    脅迫之不法手段，就上開情節以觀，其惡性及對社會整體侵
    害之程度，較諸坊間大盤毒梟係長期大量出售毒品之情形，
    顯然無從比擬，對被告處以最低刑15年有期徒刑（即除法定
    刑為死刑或無期徒刑部分，依法不得加重其刑外，適用刑法
    第47條第1項及毒品危害防制條例第17條第2項規定先加重後
    減輕其刑後之最低刑度），猶屬情輕法重，過於嚴苛，足以
    引起一般人之同情，犯罪情狀尚有可資憫恕之情況，爰就被
    告如附表編號1至4所示販賣第一級毒品犯行，再依刑法第59
    條規定，酌量遞減輕其刑。
　㈡至被告如附表編號5所示轉讓第一級毒品犯行之法定刑為「1
    年以上7年以下有期徒刑，得併科新臺幣1百萬元以下罰金」
    ，經依刑法第47條第1項及毒品危害防制條例第17條第2項規
    定，先加重後減輕其刑後，最輕得量處有期徒刑7月。本院
    斟酌海洛因為政府列管之第一級毒品，對社會秩序及國民健
    康危害甚鉅，被告為智識健全之成年人，對政府嚴格查緝禁
    止第一級毒品流通，自無不知之理，竟仍為轉讓第一級毒品
    之犯行，直接戕害受轉讓者之身心健康，助長毒品之流通，
    對社會治安實有相當程度危害，惡性匪淺，綜合斟酌上情後
    ，實難認其犯行客觀上有引起一般同情，依一般國民社會感
    情，對照其可判處之刑度，難認有縱量處上開最輕刑度，尤
    嫌過重時之情形，並無情輕法重之顯可憫恕情事，無適用刑
    法第59條規定酌量減輕其刑之餘地，附此敘明。　
伍、上訴駁回之說明：
一、原審經審判結果，以被告上開販賣及轉讓第一級毒品罪證明
    確，適用毒品危害防制條例第4條第1項（修正前） 、第8條
    第1項、第17條第2項（修正前），刑法第11條前段、第2條
    第1項、第47條第1項、第59條、第51條第5款等規定，並審
    酌被告無視於國家杜絕毒品犯罪之禁令，為圖一己私利而販
    賣第一級毒品，又任意轉讓第一級毒品，助長毒品氾濫、危
    害國民身心健康，嚴重影響社會治安；並考量被告犯罪之動
    機、目的、手段，各次販賣或轉讓毒品之數量及金額，於本
    案係聽命於共同正犯曾○○從事毒品交易，犯罪情節較輕，且
    於犯後坦承不諱，態度良好；兼衡酌被告自陳為國中畢業之
    智識程度，目前從事水泥工、需扶養父母之家庭經濟及生活
    狀況，及其素行紀錄（見卷附臺灣高等法院被告前案紀錄表
    ）等一切情狀，分別量處如附表所示之刑，及就扣案物或未
    扣案物敘明不予沒收或於共同正犯之科刑項下諭知沒收等情
    （詳後述），並斟酌被告整體犯罪之非難評價、各罪間關係
    、法益侵害之整體效果，考量其個人特質，並適度反應其行
    為之不法與罪責程度，及對其施以矯正之必要性，貫徹刑法
    公平正義之理念，定其應執行刑為有期徒刑8年。核原審認
    事用法及證據取捨均無不當，且已本於被告之責任為基礎，
    具體斟酌刑法第57條各款所規定之量刑因子，於量刑理由詳
    加說明，且斟酌其各次犯罪情節、販賣及轉讓毒品之次數、
    對象及毒品種類相同，對於危害法益之加重效應等情狀，而
    為酌定應執行刑，並無濫用量刑權限，亦無判決理由不備，
    或其他輕重相差懸殊等量刑有所失出或失入之違法或失當之
    處，其量刑尚稱妥適，沒收與否之斟酌亦與法有據（詳後述
    ），並無違誤，應予維持。
二、檢察官上訴意旨雖謂：被告到案後，已供出其毒品來源為「
    林○○」，並經警於109年2月5日以彰警分偵字第1090004344
    號報告書將林○○移送檢方偵辦，被告應得依毒品危害防制條
    例第17條第1項規定減輕其刑云云。惟查：警方依被告之供
    述報請檢察官指揮偵辦，並實施通訊監察後，僅查獲林○○涉
    嫌販賣或運輸毒品給案外人洪○○、賴○○、張○○、黃○○、林○○
    、蔡○○、陳○○及洪○○等人，並無查獲林○○提供毒品給本案被
    告或共同正犯曾○○、洪正德之事證，本案並無因被告之供述
    而查獲如附表所示各次販賣或轉讓毒品的來源，無從適用毒
    品危害防制條例第17條第1項規定，業如前述。是檢察官上
    訴意旨謂被告如附表所示各次販賣或轉讓毒品犯行，應依毒
    品危害防制條例第17條第1項規定各減輕其刑云云，尚非可
    採，其上訴為無理由，應予駁回。　　
陸、沒收與否之說明： 
    按刑法上責任共同原則，係指共同實行犯罪行為之人，在合
    同意思範圍以內，各自分擔犯罪行為之一部，相互利用他人
    之行為，以達其共同犯罪之目的者，即應對於全部所發生之
    結果共同負責。亦即責任共同原則僅在處理共同犯罪參與關
    係中責任之認定，與犯罪工具物之沒收重在犯罪預防並遏止
    犯罪，以及犯罪所得之沒收旨在澈底剝奪犯罪利得以根絕犯
    罪誘因，係屬兩事。又沒收固為刑罰與保安處分以外之獨立
    法律效果，但沒收人民財產使之歸屬國庫，係對憲法所保障
    人民財產基本權之限制，性質上為國家對人民之刑事處分，
    對人民基本權之干預程度，並不亞於刑罰，原則上仍應恪遵
    罪責原則，並應權衡審酌比例原則，尤以沒收之結果，與有
    關共同正犯所應受之非難相較，自不能過當。從而，共同正
    犯間關於犯罪所得、犯罪工具物應如何沒收，仍須本於罪責
    原則，並非一律須負連帶責任；況且應沒收物已扣案者，本
    無重複沒收之疑慮，更無對各共同正犯諭知連帶沒收或重複
    諭知之必要，否則即科以超過其罪責之不利責任。因之，實
    務上往昔採連帶沒收共同正犯犯罪所得，及就共同正犯間犯
    罪工具物必須重複諭知之相關見解，自不再援用，應改為共
    同正犯間之犯罪所得應就各人實際分受所得部分而為沒收及
    追徵；而犯罪工具物須屬被告所有，或被告有事實上之處分
    權者，始得在該被告罪刑項下併予諭知沒收。至於非所有權
    人，又無共同處分權之共同正犯，自無庸在其罪刑項下諭知
    沒收或連帶沒收及追徵（最高法院108年度台上字第1001號
    判決意旨參照）。查： 
一、本案如附表編號1至4所示販賣毒品之價金，分別經共同正犯
    曾○○親自向購毒者收取（附表編號2部分）、由被告或共同
    正犯洪正德向購毒者收取後交付予共同正犯曾○○（附表編號
    1、3、4部分），此據被告及共同正犯曾○○供陳在卷（見原
    審卷三第97、100至101、105至106頁），上開毒品交易所收
    取之價金，均為共同正犯曾○○取得，業經原判決於共同正犯
    曾○○各該犯罪之科刑項下諭知沒收及追徵，並無證據證明被
    告就上開毒品交易有何犯罪所得，自無對被告沒收或追徵犯
    罪所得之問題，附此敘明。　　
二、本案犯罪所使用之門號0000000000號SIM卡（附表編號1部分
    ）、門號0000000000號SIM卡（附表編號2、4、5部分）、門
    號0000000000號SIM卡（附表編號3部分），均屬共同正犯曾
    ○○所管領使用，上述3個門號SIM卡均未扣案，惟門號000000
    0000號SIM卡是插用於共同正犯曾○○所管領使用之扣案金色
    三星牌行動電話中使用，其餘兩個門號SIM卡是插用於共同
    正犯曾○○所管領使用之未扣案其他行動電話使用等情，業據
    共犯曾○○於原審審理時陳明在卷（見原審卷三第94至96頁）
    。扣案金色三星牌行動電話1支（曾插用門號0000000000號S
    IM卡）及未扣案而插用0000000000號、0000000000號之行動
    電話，因均屬共同正犯曾○○所管領使用，被告不具所有權或
    處分權，業經原判決是於共同正犯曾○○所犯各該犯罪之科刑
    項下諭知沒收或追徵，爰不於被告所犯各罪之科刑項下諭知
    沒收或追徵。至於上述未扣案之門號0000000000、00000000
    00、0000000000號SIM卡，均價值低廉，且均去向不明，是
    否為沒收之宣告，尚不具刑法上之重要性，爰依刑法第38條
    之2第2項之規定，均不予宣告沒收。
三、扣案之第一級毒品海洛因12包【合計淨重0.55公克，驗餘淨
    重0.54公克，鑑驗結果如法務部調查局濫用藥物實驗室鑑定
    書所載（見偵7735卷二第541頁)】，均係共同正犯曾○○所有
    且為其販賣第一級毒品所剩餘，此據共同正犯曾○○陳明在卷
    （見原審卷三第94頁），依前揭說明，祇能於共同正犯曾○○
    最後一次販賣第一級毒品罪宣告沒收銷燬，無從於被告所犯
    各罪之科刑項下諭知沒收或追徵，且業經原判決於共同正犯
    曾○○最後一次販賣海洛因（即原判決附表編號13）犯行項下
    ，宣告沒收銷燬，附此敘明。
四、其餘扣案物（含針筒、鏟管、吸食器、夾鍊袋、殘渣袋、托
     盤、行動電話、電子磅秤、手提袋、現金222元），均係共
    同正犯曾○○所有，且均與本案犯行無關，此據共同正犯曾○○
    陳明在卷（見原審卷三第94頁）， 復無證據證明與本案有
    何關聯，自無從併予宣告沒收，亦併予敘明。
據上論結，應依刑事訴訟法第368條，判決如主文。
本案經檢察官黃建銘提起公訴，檢察官陳昭蓉提起上訴，檢察官
李月治、謝謂誠到庭執行職務。
中　　華　　民　　國　　110 　年　　10　　月　　14　　日
                  刑事第四庭    審判長法　官  蔡名曜
                                      法　官  邱鼎文
                                      法　官  黃玉琪
以上正本證明與原本無異。
如不服本判決應於收受送達後20日內向本院提出上訴書狀，其未
敍述上訴理由者，並得於提起上訴後20日內向本院補提理由書(
均須按他造當事人之人數附繕本)「切勿逕送上級法院」。因疫
情而遲誤不變期間，得向法院聲請回復原狀。
　　　　　　　　　　　　　　　　　　　
　                                     書記官  林姿妤
　　　　　　　　　　　　　　　　　　　
中　　華　　民　　國　　110 　年　　10　　月　　15　　日
附表：
編號 共同正犯 購毒者 或受讓毒品者 交易或轉讓毒品之金額、數量及過程             證據 原審諭知之罪及所處之刑 1 (起訴書附表編號1、原判決附表編號1) 曾○○ （業經原審判決確定）  林有志 王○○ 王○○於108年6月24日下午3時41分，使用00-0000000號電話撥打曾○○所使用之門號0000000000號電話欲購買毒品，由林有志代為接聽後，曾○○指示林有志攜帶毒品前往交易，於同日下午4時許，在彰化縣○○鎮○○路000號彰化百貨前，由林有志交付第一級毒品海洛因1包予王○○，並向王○○收取價金3000元後交回給曾○○。 1.證人王○○於警詢（見偵7735卷一第52頁至53頁）、偵訊（見偵7735卷一第78頁）之證述。 2.108年6月24日相關之通訊監察譯文（見原審卷一第287頁）。 3.共同正犯曾○○在警詢 、偵訊及原審之自白（見偵7735卷二第293、312頁；他1299卷第80頁；原審卷三第97頁）。 4.被告在警詢、偵訊、原審及本院之自白（見偵7735號卷二第200頁；聲羈168卷第20頁；原審卷三第97頁；本院卷第263、271、454至456頁）  林有志共同犯販賣第一級毒品罪，累犯，處有期徒刑柒年捌月。 2 (起訴書附表編號5、原判決附表編號3) 曾○○ （業經原審判決確定）  林有志 王○○ 王○○於108年7月13日上午7時11分、17分、8時36分持用門號0000000000號行動電話，與曾○○所持門號0000000000號行動電話聯絡欲購買毒品，由林有志駕車載曾○○共同前往約定地點，於同日上午8時42分，在彰化縣伸港鄉泉州路與西鄉路交叉路口間仔嬤廟前，將第一級毒品海洛因1包交付予王○○，曾○○隨即向王○○收取現金3000元。 1.證人王○○於警詢（見偵7735卷一第61頁）、偵訊（見偵7735卷一第80頁）之證述。 2.108年7月13日之電話通聯紀錄【警方依王○○之指證内容，調取通聯紀錄查證相符】（見他1945卷第7頁）。 3.王○○108年7月13日與上游藥頭交易毒品過程監視錄影截圖【王○○駕驶ARR-5736號自小客車，於108年7月13日上午8時42分前往交易地點，隨後黑色小客車亦抵達交易地點，接著王○○之小客車於同日8時46分離去 】（見偵7735卷二第359至363頁)。 4.共同正犯曾○○警詢及原審之自白（見偵7735卷二第315頁；原審卷三第100至101頁）。 5.被告警詢、偵訊、原審及本院之自白（見偵7735卷二第201頁；聲羈168卷第20頁；原審卷三第100至101頁；本院卷第263、271、454至456頁）。  林有志共同犯販賣第一級毒品罪，累犯，處有期徒刑柒年捌月。 3 (起訴書附表編號14 、原判決附表編號 12) 曾○○ （業經原審判決確定）  林有志 蔡○○ 蔡○○於108年7月13日下午3時20分、42分、48分，使用00-0000000號公共電話，撥打曾○○所持用門號0000000000號行動電話欲購買毒品，由林有志代為接聽後，曾○○指示林有志攜帶毒品前往交易，於同日下午3時50分許，在彰化縣○○鎮○○路000號道周醫院前，由林有志交付第一級毒品海洛因1包予蔡○○，並向蔡○○收取價金500元後交回給曾○○。 1.證人蔡○○於警詢（見彰警分偵0000000000卷第222至223頁）、偵訊（見偵7735卷一第157頁）之證述。 2.108年7月13日之相關通訊監察譯   文（見原審卷一第229至230頁)。 3.蔡○○與曾○○、被告於108年7月13日在道周醫院交易毒品過程監視錄影截圖【監視錄影畫面拍攝到蔡○○撥打公共電話聯絡，及在道周醫院前進入林有志所駕駛之RAE-1359號小客車内的畫面】（見偵7735卷一苐109至112頁）。 4.共同正犯曾○○於警詢、偵訊及原審之自白（見偵7735卷二第292、328頁；他1299卷苐80頁；原審卷三第105至106頁）。 5.被告於警詢、偵訊、原審及本院之自白（見偵7735卷二第202頁；聲羈168卷第20頁；原審卷三第105至106頁；本院卷第263、271、454至456頁）  林有志共同犯販賣第一級毒品罪，累犯，處有期徒刑柒年捌月。 4 (起訴書附表編號15 、原判決附表編號 13)  曾○○ （業經原審判決確定）  林有志  洪正德 (業經另案判決確 定） 蔡○○ 蔡○○於108年7月23日中午12時46分、下午1時17分、1時48分 及2時13分，使用00-0000000電話撥打曾○○所持門號0000000000號行動電話欲購買毒品，由林有志代為接聽並聯絡毒品交易事宜再轉告曾○○，曾○○即指示洪正德攜帶毒品前往交易，於同日下午3時8分（起訴書誤載為2時20分），在彰化縣○○鎮○○路000號道周醫院前，由洪正德交付第一級毒品海洛因1包予蔡○○，並向蔡○○收取價金500元後交回給曾○○。 1.證人蔡○○於警詢（見彰警分偵0000000000卷第224至226頁）、偵訊（見偵7735號卷一第157頁）之證述。 2.於108年7月23日之相關通訊監察譯文（見原審卷一第383至384頁）。  3.蔡○○與於108年7月23日在道周醫院前撥打電話後，於車號00-0000號小客車内進行交易毒品之監視錄影畫面截圖【畫面顯示108年7月23日15時08分，蔡○○步入和美鎮道周醫院撥打公共電話後，出來等待，復進入P8-5512號小客車内交易】（見彰警分偵0000000000卷第210至212頁）。 4.洪正德之臺灣高等法院被告全國前案紀錄表、洪正德之臺灣彰化地方法院108年度訴字第1068號刑事判決書（見原審卷二第226至246頁）。 5.共同正犯洪正德之警詢供述（見偵7735號卷二第347至348頁）。 6.共同正犯曾○○於警詢、偵訊及原審之自白（見偵7735號卷二第331頁；他1299卷第80頁；原審卷三第106頁）。 7.被告於警詢、偵訊、原審及本院之自白（見偵7735號卷二第206頁；聲羈168卷第20頁；原審卷三第106頁；本院卷第263、271、454至456頁）。  林有志共同犯販賣第一級毒品罪，累犯，處有期徒刑柒年捌月。 5 (起訴書犯罪事實四之㈡部分 、原判決附表編號 15) 曾○○ （業經原審判決確定）  林有志 林○○ 林○○於108年7月19日凌晨2時46分許使用門號0000000000號行動電話（起訴書誤載為00-0000000號公共電話），與曾○○所持門號0000000000號行動電話聯絡轉讓毒品之事後，由林有志開車載曾○○前往約定地面見面，於同日凌晨3時許，在林○○位於彰化縣○○鄉○○村○○路000○0號住處，由曾○○無償將第一級毒品海洛因1包交付轉讓予林○○。 1.證人林○○於警詢（見偵7735卷一第24頁）、偵訊（見偵7735卷一第40頁）之證述。 2.林○○向曾○○購買毒品撥打至門號0000000000號之手機畫面截圖（見偵7735卷一第27頁）。 3.被告所使用車號000-0000監視錄影截圖及車行執跡截圖（見偵7735卷一第29頁）。 4.共同正犯曾○○偵訊及原審之自白（見他1299卷第79頁；原審卷三第110頁）。 5.被告偵訊、原審及本院之自白（見聲羈168卷第20頁；原審卷三第110頁；本院卷第263、271、454至456頁）。  林有志共同犯轉讓第一級毒品罪，累犯，處有期徒刑捌月。